臺灣宜蘭地方法院刑事判決　　　　　　　　　　　　　九十一年度簡上字第一號
　　上　訴　人　甲○○
　　即　被　告
右列上訴人竊盜案件，不服本院宜蘭簡易庭於中華民國九十一年三月二十五日所為九
十年度宜簡字第二二○號第一審判決（聲請簡易判決處刑案號：九十年度偵字第二六
一○號），提起上訴，本院管轄第二審之合議庭判決如左：
    主  文
上訴駁回。
    事  實
一、甲○○前因竊盜案件分別經本院以八十七年度易字第六四九號判決，處有期徒刑
    三年確定，又因侵占案件，經臺灣板橋地方法院以八十八年度易緝字第一七九號
    判決，處有期徒刑四月確定，經執行後於九十年一月八日假釋中付保護管束。詎
    甲○○猶不知悔改，復意圖為自己不法之所有，於民國九十年六月十二日凌晨四
    時二十分許，在宜蘭縣宜蘭市○○路一九０號前，竊取林天生所有停放於上述地
    點，車牌號碼ＩＮ─八六七○號自用小客車後置物箱內之財物，於方竊得新台幣
    （下同）拾圓之硬幣二枚之際，適宜蘭縣警察局宜蘭分局新民派出所員警陳以昇
    巡邏至前揭地點發覺上情而趨前盤查，甲○○旋即逃逸，陳員乃尾隨在後欲逮捕
    甲○○。甲○○於擺脫陳員之追捕後，又折返上述地點，見陳員所騎用之車號Ｐ
    ＰＬ─八六七○號警用機車尚留在上述地點，竟另行起意，竊取上開未熄火之警
    用機車逃離現場，得手後棄置同市○○路一一０號旁，嗣經警循查獲，並取得上
    開警用機車上，甲○○所殘留之血跡一灘。
二、案經宜蘭縣警察局宜蘭分局報請臺灣宜蘭地方法檢察署檢察官偵查後聲請簡易判
    決處刑。
    理  由
一、訊據被告甲○○矢口否認有竊盜犯行，並辯稱：當時伊喝酒後騎乘機車行經車牌
    號碼ＩＮ─八六七○號自用小客車旁，並下車於上開自用小客車旁上廁所，而伊
    僅有將右手扶在自用小客車的後面，但沒有打開自用小客車的後車廂，嗣後警察
    盤查，伊因為尚在假釋中，所以很緊張就跑走了，於折返後，因為喝醉酒所以誤
    將警用機車騎走云云。然查：
  (1)證人即上開自用小客車車主林天生於警、偵訊時證稱：伊的自用小客車當時後車
    廂並未上鎖，事後發現車上被翻了亂七八糟，而只損失了二十元零錢等語（參見
    九十年六月十二日警訊筆錄、九十年九月二十一日偵訊筆錄）；證人乙○○○○
    於本院調查時證稱：當天伊騎警用機車到現場附近巡邏，伊看到甲○○已經打開
    自用小客車的行李箱並往行李箱看，伊停下來後將機車熄火，下車詢問甲○○該
    自用小客車是否為其所有，甲○○告知伊該自用小客車係其叔叔的，當伊打行動
    電話至警局尋求支援時，甲○○突然拔走伊機車鑰匙跑走等語（參見本院九十一
    年五月三十一日訊問筆錄）。從上開證人林天生及乙○○○○之證述，足認被告
    確自前開林天生所有之自用小客車後車箱內竊取物品之事實，被告辯稱僅係於自
    用小客車上廁所即不足採。
  (2)再證人乙○○○○證稱：伊從後追趕甲○○到新興路再轉入東後街，而甲○○跑
    到東後街八十一號附近沒有人住的平房，甲○○就跑到屋頂上，伊就在該處等候
    支援，約五分鐘支援警力來後伊爬上屋頂並沒有看到甲○○，後來便搭乘其他警
    員的巡邏車回到自用小客車處，只見伊掛在機車右方後視鏡上的安全帽掉在地上
    ，而伊騎乘的警用機車已經不見了等語（參見前揭訊問筆錄）。復依卷附警用機
    車照片所示，警用機車右後方設置紅色警示燈，機車兩側及前方均有標明「宜蘭
    縣警察局巡邏車」字樣，再與卷附照片所示被告之機車相比較，兩機車之外型亦
    有所不同，且被告所騎乘之機車上並無後視鏡之設置。參以當時警用機車右方後
    視鏡掛有警用白色安全帽，而安全帽上繪有警徽及條文，有該安全帽之外觀照片
    附卷可稽，被告既自承當時未戴有安全帽，而安全帽係放在置物箱內，則被告於
    騎乘警用機車之際，就警用機車前方有後視鏡之設置及掛有安全帽，當不致有所
    誤認，應堪明瞭其所騎乘之機車並非為其所有之機車。被告辯稱係誤認而騎乘警
    用機車一節，係屬卸責之詞，不足採信。
  (3)從而綜上所述，本件事證明確，被告竊盜犯行明確，應依法論科。
二、核被告所為，係犯刑法第三百二十條第一項之竊盜罪。被告上開二次竊盜犯行，
    ，犯意各別，應予分論併罰。原審認被告犯二竊盜罪，事証明確，據以論罪科刑
    ，並定其應執行之刑，及併宣告易科罰金之折算標準，經核其認事用法均無違誤
    ，量刑亦屬妥適，被告上訴否認犯刑，為無理由，應予駁回。
據上論斷，應依刑事訴訟法第四百五十五條之一第三項、第三百六十八條判決如主文
。
本案經檢察官張鳳清到庭執行職務
中      華      民      國    九十一    年      七      月      十      日
                                  臺灣宜蘭地方法院刑事第二庭
                                        審判長法  官  黃  永  勝
                                              法  官  郭  顏  毓
                                              法  官  辜  漢  忠
右正本證明與原本無異。
本判決不得上訴。
                                              書記官  林  秀  麗
中      華      民      國    九十一    年      七      月     十一     日
